---
title: "Практическая работа 4"
format:
  md:
    output-file: README.md
editor: visual
---

## Цель работы

1.  Изучить возможности СУБД DuckDB для обработки и анализ больших данных
2.  Получить навыки применения DuckDB совместно с языком программирования R
3.  Получить навыки анализа метаинфомации о сетевом трафике
4.  Получить навыки применения облачных технологий хранения, подготовки и анализа данных: Yandex Object Storage, Rstudio Server

## Исходные данные

1.  ОС Windows
2.  DuckDB
3.  Apache Arrow
4.  RStudio

## План

1.  Выполним практическое задание
2.  Составим отчет

## Описание шагов:

1.  Выполним практические задания

```{r}
library(arrow, warn.conflicts = FALSE)
library(tidyverse, warn.conflicts = FALSE)
library(duckdb, warn.conflicts = FALSE)
```

### Задание 1: Найдите утечку данных из Вашей сети

Важнейшие документы с результатами нашей исследовательской деятельности в области создания вакцин скачиваются в виде больших заархивированных дампов. Один из хостов в нашей сети используется для пересылки этой информации – он пересылает гораздо больше информации на внешние ресурсы в Интернете, чем остальные компьютеры нашей сети. Определите его IP-адрес

```{r}
dir.create("data", showWarnings = FALSE)

curl::multi_download(
  "https://storage.yandexcloud.net/arrow-datasets/tm_data.pqt",
  "data/testdata",
  resume = TRUE
)

```

```{r}
dt <- open_dataset(
  sources = "data/testdata",
  schema = schema(timestamp=int64(),src=utf8(),dst=utf8(),port=uint32(),bytes=uint32())
)
glimpse(dt) 
```

```{r}
z1 <- dt %>%
  filter(str_detect(src, "^12.") | str_detect(src, "^13.") | str_detect(src, "^14."))  %>%
  filter(!str_detect(dst, "^12.") | !str_detect(dst, "^13.") | !str_detect(dst, "^14."))  %>%
  group_by(src) %>% summarise("sum" = sum(bytes)) %>%  
  filter(sum>6000000000) %>% select(src,sum) 
z1 |> collect()
```

Ответ

:   13.37.84.125

### Задание 2: Найдите утечку данных 2

Другой атакующий установил автоматическую задачу в системном планировщике cron для экспорта содержимого внутренней wiki системы. Эта система генерирует большое количество трафика в нерабочие часы, больше чем остальные хосты. Определите IP этой системы. Известно, что ее IP адрес отличается от нарушителя из предыдущей задачи

```{r}
z2 <- dt %>%
      select(timestamp, src, dst, bytes) %>%
      mutate(trafic = (str_detect(src, "^((12|13|14)\\.)") & !str_detect(dst, "^((12|13|14)\\.)")),time = hour(as_datetime(timestamp/1000))) %>%
      filter(trafic == TRUE, time >= 0 & time <= 24) %>% group_by(time) %>%
      summarise(trafictime = n()) %>% arrange(desc(trafictime))
z2 |> collect()
```

Определяем рабочие часы:

:   Учитывая нагрузку на трафик, рабочее время: 16:00-24:00

```{r}
z2_2 <- dt %>% mutate(time = hour(as_datetime(timestamp/1000))) %>% 
  filter(!str_detect(src, "^13.37.84.125")) %>% 
  filter(str_detect(src, "^12.") | str_detect(src, "^13.") | str_detect(src, "^14."))  %>%
  filter(!str_detect(dst, "^12.") | !str_detect(dst, "^13.") | !str_detect(dst, "^14."))  %>%
  filter(time >= 1 & time <= 15) %>% 
  group_by(src) %>% summarise("sum" = sum(bytes)) %>%
  filter(sum>290000000) %>% select(src,sum) 
z2_2 |> collect()
```

Ответ

:   12.55.77.96

### Задание 3: Найдите утечку данных 3

Еще один нарушитель собирает содержимое электронной почты и отправляет в Интернет используя порт, который обычно используется для другого типа трафика. Атакующий пересылает большое количество информации используя этот порт,которое нехарактерно для других хостов, использующих этот номер порта. Определите IP этой системы. Известно, что ее IP адрес отличается от нарушителей из предыдущих задач

```{r}
z3 <- dt %>% filter(!str_detect(src, "^13.37.84.125")) %>% 
  filter(!str_detect(src, "^12.55.77.96")) %>% 
  filter(str_detect(src, "^12.") | str_detect(src, "^13.") | str_detect(src, "^14."))  %>%
  filter(!str_detect(dst, "^12.") | !str_detect(dst, "^13.") | !str_detect(dst, "^14."))  %>% select(src, bytes, port) 


z3_1 <-z3 %>%  group_by(port) %>% summarise("mean"=mean(bytes), "max"=max(bytes), "sum" = sum(bytes)) %>% 
  mutate("Raz"= max-mean)  %>% filter(Raz!=0, Raz>170000)

z3_1 |> collect()
```

```{r}
z3_2 <- z3  %>% filter(port==37) %>% group_by(src) %>% 
  summarise("mean"=mean(bytes)) %>% filter(mean>37543) %>% select(src)
z3_2 |> collect()
```

Ответ

:   13.46.35.35

### Задание 4: Обнаружение канала управления

Зачастую в корпоротивных сетях находятся ранее зараженные системы, компрометация которых осталась незамеченной. Такие системы генерируют небольшое количество трафика для связи с панелью управления бот-сети, но с одинаковыми параметрами – в данном случае с одинаковым номером порта.

Како номер порта использует бот-панель для управления ботами?

### Задание 5: Обнаружение P2P трафика

Иногда компрометация сети проявляется в нехарактерном трафике между хостами в локальной сети, который свидетельствует о горизонтальном перемещении (lateral movement).

В нашей сети замечена система, которая ретранслирует по локальной сети полученные от панели управления бот-сети команды, создав таким образом внутреннюю пиринговую сеть.

Какой уникальный порт используется этой бот сетью для внутреннего общения между собой?

### Задание 6: Чемпион малвари

Нашу сеть только что внесли в списки спам-ферм. Один из хостов сети получает множество команд от панели C&C, ретранслируя их внутри сети. В обычных условиях причин для такого активного взаимодействия внутри сети у данного хоста нет.

Определите IP такого хоста.

## Оценка результатов

Задача выполнена при помощи приложения RStudio, Apache Arrow, DuckDB, удалось познакомится с функционалом Arrow и изучить возможности СУБД DuckDB для анализа больших данных, при их помощи удалось выполнить задание.

## Вывод

В данной работе я смог познакомиться с применением DuckDB совместно с языком программирования R. Удалось проанализировать метаинформацию о сетевом трафике.
