---
title: "Практическая работа 3"
format:
  md:
    output-file: README.md
editor: visual
---

## Цель работы

1.  Изучить возможности технологии Apache Arrow для обработки и анализ больших данных
2.  Получить навыки применения Arrow совместно с языком программирования R
3.  Получить навыки анализа метаинфомации о сетевом трафике
4.  Получить навыки применения облачных технологий хранения, подготовки и анализа данных: Yandex Object Storage, Rstudio Server

## Исходные данные

1.  ОС Kali linux
2.  Apache Arrow
3.  RStudio
4.  Yandex Object Storage

## План

1.  Выполним вход по ssh в RSTUDIO под нашим user
2.  Выполним практическое задание
3.  Составим отчет

## Описание шагов:

1.  *Выполним вход по ssh в RSTUDIO под нашим user (44)*

    Меняем права на файле

    Выполняем вход по ssh

    Меняем пароль у user

2.  

```{r}
5+7
```

```         
Hi
```

```{r}
x<-5+7
x
```

## Оценка результатов

Задача выполнена при помощи облачных технологий, приложения RStudio и Apache Arrow, удалось познакомится с функционалом Arrow и при его помощи удалось выполнить задание.

## Вывод

В данной работе я смог познакомиться с применением облачных технологий хранения, подготовки и анализа данных. Удалось проанализировать метаинформацию о сетевом трафике.
